【裁判字號】    95,訴,1803
【裁判日期】    951208
【裁判案由】    毒品危害防制條例
【裁判全文】
臺灣彰化地方法院刑事判決              95年度訴字第1803號
公  訴  人  臺灣彰化地方法院檢察署檢察官
被      告  甲○○
                    （另案於臺灣彰化監獄執行中）
上列被告因違反毒品危害防制條例案件，經檢察官提起公訴（95
年度毒偵字第3882號），被告於本院準備程序中就被訴事實為有
罪之陳述，經本院合議庭裁定由受命法官獨任依簡式審判程序審
理，判決如下：
    主    文
甲○○施用第一級毒品，累犯，處有期徒刑壹年，扣案之第一級
毒品海洛因壹包（驗餘淨重零點壹貳公克）沒收銷燬之，上開第
一級毒品包裝袋壹只沒收。
    犯罪事實
一、甲○○前因違反肅清煙毒條例案件，經本院以83年度訴字第
    1987號判決判處有期徒刑3 年1 月確定；又因竊盜案件，經
    本院以88年度易字第1091號判決判處有期徒刑3 月確定；上
    開二罪嗣經接續執行，於民國90年1 月4 日縮短刑期假釋出
    監付保護管束；假釋期間再因竊盜案件，經本院以91年度簡
    字第17號判決判處有期徒刑5 月確定，並與上開假釋經撤銷
    後之殘刑有期徒刑1 年8 月29日接續執行，已於94年6 月19
    日縮刑期滿執行完畢。另因施用毒品案件，經本院裁定送觀
    察、勒戒後，認有繼續施用毒品之傾向，再經本院以91年度
    毒聲字第1505號裁定令入戒治處所施以強制戒治，已於92年
    6 月9 日執行完畢釋放，由臺灣彰化地方法院檢察署檢察官
    以92年度戒毒偵字第393 、394 號為不起訴處分確定；再因
    施用第一、二級毒品案件，經本院於95年6 月19日以95年度
    訴字第869 號判決分別判處有期徒刑10月、6 月，應執行有
    期徒刑1 年2 月（已於95年7 月18日確定，正在執行中）。
    猶不思悔改，於前揭強制戒治執行完畢釋放後5 年內，復基
    於施用第一級毒品海洛因之犯意，於95年9 月21日上午8 時
    許，在其兄位於彰化縣北斗鎮○○路339 巷53弄1 號之住處
    ，以將海洛因加水混合後以注射針筒注射體內之方式，施用
    第一級毒品海洛因1 次。嗣因另案通緝，於95年9 月21日上
    午11時30分許，在其兄上開住處為警查獲，並扣得其所有之
    第一級毒品海洛因1 包（驗餘淨重0.12公克）。
二、案經彰化縣警察局北斗分局報告臺灣彰化地方法院檢察署檢
    察官偵查起訴。
    理    由
一、被告甲○○於準備程序中，先就前揭犯罪事實為有罪之陳述
    ，且所犯係死刑、無期徒刑、最輕本刑為3 年以上有期徒刑
    以外之罪，經本院合議庭依刑事訴訟法第273 條之1 第1 項
    之規定，裁定由法官一人獨任進行簡式審判程序，合先敘明
    。
二、上開犯罪事實，業據被告於本院審理中坦承不諱，且被告於
    前揭時地獲案後，經採其尿液送驗之結果，確呈嗎啡陽性反
    應（按一般施用海洛因者會在其體內代謝為嗎啡成分殘留，
    並經由尿液排出），有彰化縣警察局北斗分局委託檢驗尿液
    代號與真實姓名對照認證單、詮昕科技股份有限公司000000
    00濫用藥物尿液檢驗報告各1 份附卷可稽；另扣案之白色粉
    末1 包，經送法務部調查局鑑驗，確為第一級毒品海洛因（
    驗餘淨重0.12公克）無訛，此有法務部調查局95年10月23日
    調科壹字第09523028980 鑑定書1 份可憑，足徵被告自白與
    事實相符，堪予採信。而被告前因施用毒品案件，經本院裁
    定送觀察、勒戒後，認有繼續施用毒品之傾向，再經本院以
    91年度毒聲字第1505號裁定令入戒治處所施以強制戒治，已
    於92年6 月9 日執行完畢釋放，有臺灣高等法院被告前案紀
    錄表1 份在卷可參，被告於前揭強制戒治執行完畢釋放後5
    年內，再犯施用毒品犯行，亦堪認定。本案事證已臻明確，
    被告施用第一級毒品海洛因犯行堪予認定，應依法論科。
三、核被告所為，係犯毒品危害防制條例第10條第1 項之施用第
    一級毒品罪。其為供己施用而於施用前後持有海洛因之低度
    行為，為其施用之高度行為所吸收，不另論罪。至檢察官起
    訴書雖認被告自前案95年6 月19日宣示判決後某日起至同年
    9 月19日晚上7 時許止，另有多次施用第一級毒品之犯行，
    與上揭犯罪事實所示之犯行為包括一罪等語。惟按被告之自
    白，不得作為有罪判決之唯一證據，仍應調查其他必要之證
    據，以察其是否與事實相符，刑事訴訟法第156 條第2 項定
    有明文。查起訴書認被告涉犯此部份之犯行，係以被告於偵
    查中曾稱其斷斷續續施用毒品海洛因為其主要論據，惟被告
    前因施用毒品案件，甫於95年6 月19日經法院判刑，則其所
    謂斷斷續續施用毒品之語，尚無法逕認定係於前案判決後所
    為，且被告於95年9 月21日為警查獲後採驗尿液之結果，其
    檢出之嗎啡濃度高達25176ng/ml（參上開檢驗報告），恰與
    被告於本院自白其係於95年9 月21日上午8 時許施用海洛因
    之供述相符，是該檢驗報告並無法作為證明被告於95年9 月
    21日上午8 時前尚有其他施用海洛因犯行之證據，則此部份
    之犯行除被告上開自白外，既無其他證據足以證明，自難僅
    憑被告之自白遽認被告確有此部份之犯行，且此部份亦經蒞
    庭檢察官當庭更正被告施用毒品之時間為於95年9 月21日上
    午8 時許施用1 次，附此敘明。又查被告曾因違反肅清煙毒
    條例案件，經本院以83年度訴字第1987號判決判處有期徒刑
    3 年1 月確定；又因竊盜案件，經本院以88年度易字第1091
    號判決判處有期徒刑3 月確定；上開二罪嗣經接續執行，於
    90年1 月4 日縮短刑期假釋出監付保護管束；假釋期間再因
    竊盜案件，經本院以91年度簡字第17號判決判處有期徒刑5
    月確定，並與上開假釋經撤銷後之殘刑有期徒刑1 年8 月29
    日接續執行，已於94年6 月19日縮刑期滿執行完畢，有臺灣
    高等法院被告前案紀錄表乙紙附卷可憑，其受此有期徒刑執
    行完畢後，5 年以內故意再犯有期徒刑以上之罪，為累犯，
    應依法加重其刑。爰審酌被告因施用毒品犯行，甫於95年6
    月19日經本院判處應執行有期徒刑1 年2 月確定，仍不知悔
    改，竟又復行施用毒品，足見其自制能力尚有未足，有接受
    相當期間監禁教化之必要，以促其及早矯正吸毒惡習；惟念
    及被告犯罪之動機、目的，其犯罪手段僅係戕害自己之身心
    、施用毒品時間及犯罪後坦承犯行之態度等一切情狀，量處
    如主文所示之刑，以示懲儆。扣案被告所有之海洛因1 包（
    驗餘淨重0.12公克），核屬毒品危害防制條例第2 條第2 項
    第1 款之第一級毒品，應依同條例第18條第1 項前段之規定
    ，沒收銷燬之；又扣案之供前開第一級毒品包裝用之外包裝
    袋1 只，依上揭法務部調查局之鑑定報告記載有（空包裝重
    0.32公克），顯係可與上開毒品分離之物，而其主要作用在
    於包裹毒品，防其裸露、潮濕，便於被告攜帶施用毒品，且
    屬被告所有，業據被告供承在卷，爰依刑法第38條第1 項第
    2 款之規定宣告沒收之。
據上論斷，應依刑事訴訟法第273 條之1 第1 項、第299 條第1
項前段，毒品危害防制條例第10條第1 項、第18條第1 項前段，
刑法第11條前段、第47條第1 項、第38條第1 項第2 款，判決如
主文。
本案經檢察官高如應到庭執行職務。
中    華    民    國    95    年    12    月    8    日
                  刑事第一庭  法  官  吳永梁
以上正本證明與原本無異。
如不服本判決，應於判決送達後10日內向本院提出上訴狀 (須附
繕本)。
中    華    民    國    95    年    12    月    8    日
                              書記官  陳美敏
附錄論罪科刑法條全文：
毒品危害防制條例第10條
施用第一級毒品者，處6 月以上5 年以下有期徒刑。
施用第二級毒品者，處3 年以下有期徒刑。


司法院資訊處製作；財團法人民間司法改革基金會備份。
